【裁判字號】    95,訴,599
【裁判日期】    950410
【裁判案由】    毒品危害防制條例
【裁判全文】
臺灣板橋地方法院刑事判決               95年度訴字第599號
公  訴  人  臺灣板橋地方法院檢察署檢察官
被      告  甲○○
上列被告因違反毒品危害防制條例案件，經檢察官提起公訴（95
年度毒偵字第925 號），本院訊問被告為有罪陳述後，改依簡式
審判程序審理，並判決如下：
    主  文
甲○○施用第一級毒品，累犯，處有期徒刑拾月。
    事  實
一、甲○○前有違反麻醉藥品管理條例、毒品危害防制條例等前
    科，其中於民國90年間因施用毒品案件，經本院以90年度毒
    聲字第2448號裁定令入戒治處所施以強制戒治，於91年6 月
    7 日執行完畢，而其所涉刑案部分則於90年8 月30日經本院
    以90年度板簡字第1336號判處有期徒刑5 月，於同年10月8
    日確定，嗣於92年1 月4 日執行完畢；復於92年間再因施用
    毒品案件，經本院於92年9 月12日以92年度訴字第1782號判
    處有期徒刑8 月，於92年10月20日確定，並於93年9 月8 日
    縮刑期滿執行完畢。
二、詎甲○○仍不知悔改，明知海洛因係毒品危害防制條例第2
    條第2 項第1 款所定之第一級毒品，依法不得施用、持有，
    竟於上開強制戒治執行完畢後5 年內，基於施用第一級毒品
    海洛因之犯意，於94年11月8 日下午15時30分許回溯26小時
    內之某時，在其台北縣三峽鎮○○路○ 段108 巷26之1 號住
    處，以注射針筒施打之方式施用第一級毒品海洛因一次。嗣
    經警於翌日（即8 日）上午11時30分許，在桃園縣大溪鎮烏
    塗窟6 號處查獲，復為警於94年11月8 日下午15時30分許採
    取尿液檢體送驗結果，呈嗎啡陽性反應，而悉上情。
三、案經桃園縣政府警察局大溪分局移送台灣板橋地方法院檢察
    署檢察官偵查起訴。
    理  由
一、訊據被告甲○○於本院審理中，對上揭事實均坦承不諱，此
    外，被告經警於94年11月8 日下午15時30分許採取尿液檢體
    送驗結果（檢體編號：I326號），呈嗎啡陽性反應，有台灣
    尖端先進生技醫藥股份有限公司尿液檢驗報告、檢體監管紀
    錄表各1 件在卷可查（見桃檢94年毒偵字第6298號卷第44頁
    、第62頁）。由上所述，足見被告所為自白與事實相符，而
    得採為認定之依據。次查，被告於90年間因施用毒品案件，
    經本院以90年度毒聲字第2448號裁定令入戒治處所施以強制
    戒治，於91年6 月7 日執行完畢等情，有台灣高等法院被告
    前案紀錄表、刑案查註紀錄表各一件在卷可稽。本件事證明
    確，被告犯行堪以認定。
二、按海洛因屬毒品危害防制條例第2 條第2 項第1 款所列之第
    一級毒品，核被告甲○○所為，係犯毒品危害防制條例第10
    條第1 項之施用第一級毒品海洛因罪。其施用前後非法持有
    第一級毒品之低度行為，已為施用之高度行為所吸收，不另
    論罪。又被告有如事實欄所載之前案紀錄暨刑之執行情形，
    亦有前述前案紀錄表一件可資為憑，其於有期徒刑執行完畢
    後，5 年內再犯本件有期徒刑以上之罪，為累犯，應依刑法
    第47條之規定加重其刑。爰審酌被告前已有數次施用毒品紀
    錄，素行非佳，竟再為本件施用毒品犯行，顯見其未知戒除
    毒癮，意志力薄弱，並考量施用毒品乃自戕行為，所生危害
    非鉅，暨被告坦承犯行，犯後態度良好等一切情狀，量處如
    主文所示之刑。又扣案之海洛因1 小包（毛重0.2 公克）、
    玻璃球吸管1 支，係在同案被告洪國欽住處查獲，另為警扣
    得之海洛因1 小包（毛重0.2 公克），則係在洪國欽駕駛之
    車號0051-GZ 號自用小客車內駕駛座下方香菸盒內所查獲，
    尚無積極證據證明與被告上述犯行相關；至於警方在該車內
    扣得吊掛在該車駕駛座頭枕處之粉紅色背包1 個，內藏有注
    射針筒1 支、削尖吸管2 支、安非他命吸食器1 個、橡皮管
    1 條、海洛因1 包（毛重11.9公克）、安非他命1 小包（毛
    重0.2 公克）、海洛因殘渣袋2 個、安非他命殘渣袋1 個、
    海洛因香菸頭1 支、磅秤1 個等物，均為被告於偵查及本院
    審理中否認為其所有之物，辯稱係綽號「阿文」之人所寄放
    ，既無其他積極證據可資證明該背包為被告所有之物，已與
    刑法第38條之要件不符，況亦無其他證據證明該背包內之海
    洛因1 包、安非他命1 包等物，與被告本件犯行相關，是否
    為證明被告其他犯行，或同案被告犯行之重要證物，似有進
    一步追查之必要，自不宜逕予宣告沒收銷燬，附此敘明。
三、末按「除被告所犯為死刑、無期徒刑、最輕本刑為三年以上
    有期徒刑之罪或高等法院管轄第一審案件者外，於前條第一
    項程序進行中，被告先就被訴事實為有罪之陳述時，審判長
    得告知被告簡式審判程序之旨，並聽取當事人、代理人、辯
    護人及輔佐人之意見後，裁定進行簡式審判程序」，刑事訴
    訟法第273 條之1 定有明文。查本件被告涉犯之毒品危害防
    制條例第10條第1 項之施用毒品罪，法定本刑並非最輕本刑
    為三年以上有期徒刑之罪，且被告於本院準備程序期日中已
    就被訴事實為有罪之陳述，經告知被告簡式審判程序之旨後
    ，被告及公訴人對於本件改依簡式審判程序審理亦均表示無
    意見，是本院即依前揭刑事訴訟法規定，裁定本件進行簡式
    審判程序，附此敘明。
據上論斷，應依刑事訴訟法第273 條之1 第1 項、第299 條第1
項前段，毒品危害防制條例第10條第1 項，刑法第11條前段、第
47條，判決如主文。
本案經檢察官魏正杰到庭執行職務。
中    華    民    國    95    年    4     月    10    日
                  刑事第十五庭  法  官  汪怡君
上列正本證明與原本無異。
如不服本判決，應於送達後十日內向本院提出上訴狀。
                                書記官  李郁禎
中    華    民    國    95    年    4     月    10    日
附錄本案論罪科刑法條全文：
毒品危害防制條例第10條
施用第一級毒品者，處六月以上五年以下有期徒刑。
施用第二級毒品者，處三年以下有期徒刑。


司法院資訊處製作；財團法人民間司法改革基金會備份。
